# 请教陈版，关于验资报告的复核

提问人：hrtsex 时间：2013-08-19 23:28:04
目前接触的一企业，其出资方式很是凌乱（含货币、实物、资本公积），特请教陈版几个问题：
1 、关于实物出资（含固定资产、在建工程、土地使用权），我们取得的评估报告界定资产占有方为公司本身，但老板说这是他个人的资产，那我们应取得什么比较有说服力的证据来界定出资资产的归属呢？
2 、若实物资产界定为老板个人的资产，其出资是否应该按照“财产转让所得”缴纳个人所得税呢？且实物出资是否必须提供以公司为抬头的发票呢？
3 、关于资本公积转增股本，个人理解一般在新设股份公司净资产折股时才有，有限公司是否可以资本公积转增股本呢？
4 、《中瑞岳华研究 2012 》中提及对于在新《公司法》生效前已成立的公司，应核实其于 2006 年 1 月 1 日后新增的注册资本中的货币出资是否不低于 2006 年 1 月 1 日后新增的注册成本的30%，如低于，是否构成瑕疵呢？

回答人：chenyiwei
1 、如果没有当初供应商开给老板个人的发票、以老板个人名义与供应商签订的购货合同等等证据，界定该资产的权属难度就比较大，毕竟不是那些需要在物权登记机关办理登记手续的财产。此问题也可以咨询一下律师的意见。 2 、原先国税函[2005]319号文对此类情况有暂免征收个人所得税的规定，但该规定已经废止。对于后来的国税函[2008]115号文（一个据说一天就被撤回的文件）也是争议不断，你可以看看税务版面对此问题的讨论。 3 、资本公积中的资本溢价转增资本的情况在有限责任公司也是存在的，但这种情况是否免征个人所得税，在实务中存在不同意见。 4 、因为 30 ％货币出资的规定是在 2006 年 1 月 1 日才开始执行的，之前的公司法无此规定。本着“法不溯及既往”的原则，只要求核实“其于 2006 年 1 月 1 日后新增的注册资本中的货币出资是否不低于 2006 年 1 月 1 日后新增的注册成本的30%”。如低于将构成瑕疵。

提问人：hrtsex 时间：2013-08-27 23:35:45
再次请教陈版，若有限公司某一年度出具了净资产出资的验资报告，并做了工商变更登记，则：
1 、该验资报告出具之前股本的到位情况是否还需追究呢？
2 、假设公司为了达到资质的要求，根据虚假的审计报告审定的净资产出的验资报告，同时账面未根据验资报告进行相应的调整，这个在审计实务中我们应注意哪些问题和如何操作呢？

回答人：chenyiwei
1 、需要关注净资产出资仅可在公司变更组织形式时使用，是否存在不恰当的评估增值，违反历史成本原则的情形，或者其他不恰当的处理？对前期出资的关注程度根据证监会对验资复核的要求办理。 2 、需按会计差错更正处理。

提问人：hrtsex 时间：2013-09-01 10:16:45
陈版，对于股改前出资不实的情况：
1 、我们能否在股改审计净资产的基础上，与股份公司注册资本之间的差额（考虑到施工企业资质的问题）直接用现金补足呢？还是必须在股改前解决出资不实的问题呢？
2 、另外，若股东不同意现金补足，减资的话要注意什么呢？

回答人：chenyiwei
1 、通常理解在整体变更这一特定时点上，净资产应不变，还是建议先用现金补足，再进行整体变更。不要为了赶进度而留下瑕疵。
2 、除了应关注公司法和验资准则对减资流程及其审验要求的规定以外，建议先对出资不实部分作为前期差错予以更正，在更正后的报表基础上确定股改基准日净资产，作为确定整体变更折股方案的基础。由此导致股份有限公司股本小于原有限公司注册资本和实收资本的，应按减资程序办理，包括通知已知债权人和公告 45 天等。

提问人：tomcrazy 时间：2013-12-05 16:10:52
实物出资的，要有单位抬头的发票，还要事务所评估，有产权证明的，半年内要进行产权转移，有限公司可以资本公司积转增股东，审计后的本年利润转资本公积金，再转实收资本，事务所出验资报告。

回答人：chenyiwei
现在是规定必须先办理完毕财产权转移手续才能验资，“半年内要进行产权转移”的规定已经不再适用了。